【裁判字號】    90,訴,311
【裁判日期】    900724
【裁判案由】    違反毒品危害防制條例
【裁判全文】
臺灣新竹地方法院刑事判決                            九十年度訴字第三一一號
    公  訴  人  臺灣新竹地方法院檢察署檢察官
    被      告  甲○○
右列被告因違反毒品危害防制條例案件，經檢察官提起公訴（九十年度毒偵字第六０
一號），本院判決如左：
    主      文
甲○○連續施用第一級毒品，處有期徒刑柒月，扣案第一級毒品海洛因參包（淨重伍
點貳貳公克，包裝重零點柒捌公克）、沾有第一級毒品海洛因香煙壹支，沒收銷燬之
。又連續施用第二級毒品，處有期徒刑肆月，扣案第二級毒品安非他命參包（毛重壹
點伍公克）沒收銷燬之；吸食器壹組、塑膠分裝匙貳支、玻璃頭壹支，均沒收。應執
行有期徒刑拾月，扣案第一級毒品海洛因參包（淨重伍點貳貳公克，包裝重零點柒捌
公克）、沾有第一級毒品海洛因香煙壹支、第二級毒品安非他命參包（毛重壹點伍公
克），均沒收銷燬之；吸食器壹組、塑膠分裝匙貳支、玻璃頭壹支，均沒收。
    事      實
一、甲○○前因施用第二級毒品安非他命案件，經本院八十八年度毒聲字第九六三號
    裁定送觀察、勒戒後，認無繼續施用毒品傾向，經臺灣新竹地方法院檢察署檢察
    官於民國（下同）八十八年五月二十七日，以八十八年度偵字第三九七一號為不
    起訴處分確定。詎仍不知悔改，復基於概括之犯意，自九十年二月初某日起至同
    年三月三十日止，連續在新竹市○○路四十六巷八十八號（公訴人誤為六十五之
    一號）住處，以香煙沾食海洛因吸食之方式，施用第一級毒品海洛因多次。又另
    行起意，基於概括之犯意，自九十年一月下旬某日起，至同年三月三十日止，連
    續在其前開住處，施用第二級毒品安非他命多次。嗣於九十年三月三十日十七時
    許，在其前開住處為警查獲，並扣得其所有之第一級毒品海洛因三包（淨重五．
    二二公克，包裝重０．七八公克）、沾有海洛因之香煙一支、第二級毒品安非他
    命三包（毛重一．五公克）及供施用毒品安非他命犯罪用之吸食器一組、塑膠分
    裝匙二支、玻璃頭一支。經本院於九十年三月三十一日以九十年度毒聲字第五九
    八號裁定，送勒戒處所觀察、勒戒後，認有繼續施用毒品之傾向。
二、案經新竹市警察局第一分局報請臺灣新竹地方法院檢察署檢察官偵查起訴。
    理      由
一、訊據被告甲○○對於其在上開時、地連續施用第一級毒品海洛因、第二級毒品安
    非他命之事實坦承不諱，並有扣案海洛因三包（淨重五．二二公克，包裝重０．
    七八公克）、沾有海洛因之香煙一支、安非他命三包（毛重一．五公克）及供被
    告施用安非他命用之吸食器一組、塑膠分裝匙二支、玻璃頭一支可資佐證，復有
    新竹市衛生局不法藥物尿液初步篩檢報告單一紙附卷可稽。另被告被查獲持有之
    白粉三包，經送鑑定之結果含有第一級毒品海洛因成份（淨重五．二二公克，包
    裝重０．七八公克），亦有法務部調查局鑑定通知書一紙附卷足憑，是認被告之
    自白與事實相符，堪予採信。再者，被告曾因施用毒品案件，經本院以八十八年
    毒聲字第九六三號裁定送勒戒處所觀察勒戒後，認無繼續施用毒品之傾向，經臺
    灣新竹地方法院檢察署檢察官於八十八年五月二十七日，以八十八年度偵字第三
    九七一號為不起訴處分確定。嗣再犯本件施用毒品犯行，經本院以九十年度毒聲
    字第五九八號裁定送台灣新竹看守所附設勒戒處所觀察、勒戒後，認有繼續施用
    毒品之傾向，此有該所九十年四月十八日竹所總字第０八三七號函送之證明書一
    份及本院刑事裁定正本、臺灣新竹地方法院檢察署刑案資料查註紀錄表及台灣高
    等法院被告全國前案紀錄表附卷可查，事證明確，被告施用第一、二級毒品犯行
    ，應堪認定。
二、核被告甲○○所為，係犯毒品危害防制條例第十條第一項施用第一級毒品罪、同
    條第二項施用第二級毒品罪。其先後多次施用第一、二級毒品海洛因與安非他命
    之行為，均時間緊接，所犯罪名相同，顯係出於概括犯意反覆為之，均應依刑法
    第五十六條連續犯之規定論以一連續施用第一級毒品罪與連續施用第二級毒品罪
    ，並均依法加重其刑。其施用第一、二級毒品前後持有第一、二級毒品之低度行
    為，各應為施用第一、二級毒品之高度行為所吸收，均不另論罪。又被告所犯前
    開二罪，犯意各別，罪名互異，應予分論併罰。爰審酌被告無視法令之禁止，再
    度施用足以導致精神障礙及生命危險之成癮性毒品，兼以施用毒品所生危害以自
    戕健康為主，及其施用期間長短，事後坦承犯行等一切情狀，各量處如主文所示
    之刑，並定其應執行刑。
三、扣案之海洛因三包（淨重五．二二公克，包裝重０．七八公克）、沾有海洛因香
    煙一支、安非他命三包（毛重一．五公克），不問屬於犯人與否，均應依毒品危
    害防制條例第十八條第一項前段規定，宣告沒收銷燬之；另吸食器一組、塑膠分
    裝匙二支、玻璃頭一支，均係被告所有供其施用安非他命所用之物，業據其供明
    在卷，均應依刑法第三十八條第一項第二款宣告沒收。
據上論斷，應依刑事訴訟法第二百九十九條第一項前段，毒品危害防制條例第十條第
一項、第二項、第十八條第一項前段，刑法第十一條前段、第五十六條、第五十一條
第五款、第三十八條第一項第二款，判決如主文。
本案經檢察官吳金棟到庭執行職務。
中      華      民      國    九十    年      七      月      二十四    日
                                       臺灣新竹地方法院刑事第二庭
                                           法  官  楊  明  箴
右正本證明與原本無異。
如不服本判決，應於判決送達後十日內向本院提出上訴狀( 應附繕本 )，上訴於
臺灣高等法院。
                                            書記官  陳  進  楷
中      華      民      國    九十    年      七      月      三十一    日
附錄論罪科刑法條：毒品危害防制條例第十條。
施用第一級毒品者，處六月以上五年以下有期徒刑。
施用第二級毒品者，處三年以下有期徒刑。


司法院資訊處製作；財團法人民間司法改革基金會備份。
